【裁判字號】    97,交聲,36
【裁判日期】    970417
【裁判案由】    聲明異議
【裁判全文】
臺灣臺中地方法院交通事件裁定      97年度交聲字第36號
原處分機關  交通部公路總局臺中區監理所豐原監理站
受處分人    乙○○
即異議人
上列受處分人因違反道路交通管理處罰條例案件，對於交通事件
裁決所96年11月29日所為之處分（豐監稽違字第63-Z3A006374號
裁決書），聲明異議，本院裁定如下：
    主    文
異議駁回。
    理    由
一、原處分機關略以：本件異議人乙○○於民國（下同）96年9
    月26日7時43分許，駕駛LQ-8350號自小客車行經國道4 號西
    向15公里處時，因「經雷射槍測定行速104 公里／時，限速
    90公里／時，超速14公里／時，（測距146 公尺）」之違規
    ，經國道公路警察局第三警察隊依違反道路交通管理處罰條
    例第33條第1項第1款當場舉發，異議人未於應到案日即96年
    10月11日前到案，異議人於96年11月29日至站簽收豐監稽違
    字第裁63-Z3A006374號裁決書【依違反道路交通管理處罰條
    例第33條第1項第1款，罰額處罰鍰新台幣（下同）3000元整
    ，並依第63條規定記違規點數1 點】，異議人後於96年12月
    17日向本站提出異議。本案係警方攔停掣單舉發並當場簽收
    ，異議人申訴經查證違規屬實後，本站爰依規定為裁罰，於
    法並無不合等語。
二、本件異議意旨略以：異議人乙○○遭人舉發於96年9月26日7
    時43分，駕駛汽車行駛在國道四號西向15公里處超速行駛，
    惟上開時地，係屬連續假期結束翌日之上班、返家車潮交通
    壅塞之時段，異議人絕無可能行車時速高達104 公里，若行
    車時速高達104 公里，加上當時車流量較平日為多之情況，
    執勤警員極有可能誤認車輛因而導致誤製違規單，況且，異
    議人所駕駛之車輛係商隆國產之MARCH 轎車，出廠年份高達
    10年有餘，以車流量大增之當時，異議人駕駛性能平凡之車
    輛，實無以高達104 公里速度穿梭之可能，並請向國道高速
    公路警察局函查異議人遭舉發時、地之車流量數據，請求撤
    銷原處分云云。
三、按汽車行駛高速公路，應依速限標誌指示，高速公路及快速
    公路交通管制規則第5條第1項前段定有明文；又汽車行駛於
    高速公路，行車速度超過規定之最高速限者，處汽車駕駛人
    3千元以上6千元以下罰鍰，道路交通管理處罰條例第33條第
    1項第1款定有明文；再汽車駕駛人有違反道路交通管理處罰
    條例第33條第1 項規定者，除依原條款處罰鍰外，並予記違
    規點數1 點，道路交通管理處罰條例第63條第1項第1款亦定
    有明文。經查：異議人所有之車號LQ- 8350號自用小客車於
    上開時地超速行駛之事實，有內政部警政署國道公路警察局
    舉發違反道路交通管理事件通知單及交通部公路總局臺中區
    監理所豐原監理站違反道路交通管理事件裁決書各1 紙在卷
    可稽。異議人雖以前詞置辯，惟據內政部警政署國道公路警
    察局第三警察隊於97年1 月24日以公警三交字第0970300742
    號函覆稱：「96年9月26日7時35分至7時50分國道4號公路西
    向15公里處之路況係屬正常順暢」，並檢送路況插播紀錄資
    料1 筆附卷可按。又異議人經本院合法傳喚雖未到庭陳述，
    然異議人駕駛前開自用小客車行經上揭時、地時，經警以雷
    射測速槍測得該車行速為每小時104 公里（限速90公里）之
    違規事實，業據證人即舉發員警丙○○、甲○○於本院97年
    3月6日調查時結證屬實。證人甲○○於本院結證稱：「當時
    我在國道4 號西向15公里處執行測速違規取締，當時是我與
    丙○○一組，由我持雷射槍，就我們所眼見之車輛逐部作測
    速，該路段速限是90公里，發現超速才會攔車，本件是我站
    在國道4 號西向15公里處，拿雷射槍往後作測速，當時雷射
    槍打到受處分人的車輛測得之時速為104 公里，當時之測得
    該速度的距離（簡稱測距）為146 公尺，所以我測得該速度
    時就拿指揮棒示意受處分人停車，我拿雷射槍之數據給她看
    ，告知她違規，請她出示駕、行照，我就開單告發。當時該
    路段之車流量正常，不是車多擁擠狀況。我們一般是超過限
    速10公里才會取締。該路段是三線車道，雷射槍之作用本來
    就是只能針對一個車道的一部車進行測速。我們選定車道車
    輛後，瞄準該車輛測速，不會受到其他車道車輛的影響。取
    締當時丙○○負責製單，由我作測速、攔下違規人、請違規
    人出示證件後，再把證件交給丙○○製作違規單等語。另證
    人丙○○於本院結證稱：「該違規單是由我製作，當時我坐
    副駕駛座，當時車子停在國道4 號西向15公里處的路肩，當
    時由駕駛甲○○下車持雷射槍測速，我在車上協助甲○○發
    現有違規時，開啟車上的警示燈，並鳴放警報器，告訴違規
    人我們現在在攔她，由甲○○將違規人攔下，告訴她違規的
    情形，請違規人出示駕、行照，我依據雷射槍之數據依法開
    單舉發。我所填載之數據即雷射槍顯示之數據，雷射槍會顯
    示時速及測距兩個數據。不可能所測得之車速與攔下的車不
    同，因我們測到速度後，就會一直盯著該車，且測速會有兩
    次，第一次測得超過時速10公里後，會再做第二次之測速，
    必須第二次測得之速度也是超過時速10公里才會攔下，做第
    二次測速是要確定該車確實是違規的車輛，而且從測速到攔
    查時間很短暫，不可能發生測速的車輛與所攔下的車輛不同
    之情形等語，足徵並無誤測之可能。又即使車齡高達10年以
    上，仍得以104 公里之時速行駛，異議人以其駕駛之車輛車
    齡達10年以上，不可能以高達104 公里之時速行駛，實屬無
    稽。
四、綜上所述，本件異議人駕駛之車號LQ- 8350號自用小客車於
    上揭時地確有「行駛高速公路速度超過最高速限」之違規行
    為，堪以認定，原處分機關依道路交通管理處罰條例第33條
    第1項第1款、第63條第1項第1款裁處3000元罰鍰並記違規點
    數1點，核無違誤。本件聲明異議為無理由，應予駁回。
據上論斷，應依道路交通案件處理辦法第19條，裁定如主文。
中    華    民    國    97    年    4     月    17    日
                  交通法庭    法  官  林慧英
上正本證明與原本無異。
如不服本裁定應於送達後5日內向本院提出抗告狀。
                              書記官  廖碩薇
中    華    民    國    97    年    4     月    17    日


司法院資訊處製作；財團法人民間司法改革基金會備份。
